【裁判字號】    99,審易,550
【裁判日期】    990831
【裁判案由】    竊盜
【裁判全文】
臺灣桃園地方法院刑事判決           99年度審易字第550號
公  訴  人  臺灣桃園地方法院檢察署檢察官
被      告  己○○
            丁○○
            戊○○
上列被告等因竊盜案件，經檢察官提起公訴（99年度偵字第5354
、5344、5971、5657、5658號），被告等人於本院準備程序進行
中，就被訴事實均為有罪之陳述，經本院告知簡式審判程序意旨
，並聽取公訴人及被告之意見後，本院裁定改依簡式審判程序審
理，茲判決如下：
    主  文
己○○所犯如附表主文欄所示之竊盜罪，均累犯，分別判處如附
表主文欄所示之刑。應執行有期徒刑貳年。
丁○○共同攜帶兇器、毀壞安全設備竊盜，累犯，處有期徒刑柒
月。
戊○○共同攜帶兇器、毀壞安全設備竊盜，累犯，處有期徒刑柒
月。
    事  實
一、被告己○○於民國94年間，因違反毒品危害防制條例案件，
    經本院以95年度簡字第8 號判決判處有期徒刑6 月確定，甫
    於95年12月7 日期滿執行完畢。而被告丁○○前於95年間，
    因施用毒品案件，經本院以95年度訴字第25 66 號分別判處
    有期徒刑8 月、8 月，應執行有期徒刑1 年2 月確定（嗣經
    本院以96年度聲減字第5205號裁定減刑分別減為有期徒刑4
    月、4 月，並定其應執行有期徒刑7 月確定）；再因竊盜案
    件，經本院以96年度易緝字第64號判處有期徒刑4 月，減為
    有期徒刑2 月確定；於96年間又因竊盜案件，經本院以96年
    度桃簡字第943 號判處拘役50日確定（嗣經本院以96年度聲
    減字第5205號裁定減刑減為拘役25日確定）；復因施用毒品
    案件，經本院以96年度審訴字第318 號判處有期徒刑7 月，
    減為有期徒刑3 月又15日確定；上開各罪入監接續執行，已
    於97年8 月8 日縮刑期滿執行完畢。詎其仍均不知悔改，基
    於意圖為自己不法所有之犯意，分別於附表所示時間、地點
    ，以附表所示之方法，竊取如附表所示之被害人之財物。而
    被告戊○○於93年間因施用毒品案件，經本院以93年度訴字
    第1863號判決分別判處有期徒刑7 月、4 月，應執行有期徒
    刑9 月確定；繼於94年間因恐嚇案件，經本院以94年度易字
    第339 號判決判處有期徒刑1 年確定；於94年間另因施用毒
    品案件，經本院以94年度訴字第1479號判決分別判處有期徒
    刑8 月、5 月，應執行有期徒刑1 年確定，上開五罪嗣經本
    院以95年度聲字第569 號裁定定其應執行刑為有期徒刑2 年
    8 月確定，於96年7 月9 日縮刑假釋併付保護管束出監，迄
    96年8 月27日保護管束期滿未經撤銷假釋，其未執行之刑，
    以已執行論。
二、案經桃園縣政府警察局大溪分局報告臺灣桃園地方法院檢察
    署檢察官偵查起訴。
    理  由
一、本案被告己○○、丁○○、戊○○所犯均為死刑、無期徒刑
    或最輕本刑為3 年以上有期徒刑以外之罪，亦均非高等法院
    管轄第一審之案件，其於本院準備程序中就前揭被訴事實為
    有罪之陳述，經本院告知簡式審判程序之旨，並聽取當事人
    之意見後，本院依刑事訴訟法第273 條之1 第1 項規定，裁
    定進行簡式審判程序，合先敘明。
二、上揭犯罪事實，業據被告己○○、丁○○、戊○○分別於警
    詢、檢察官訊問及本院審理時均坦承不諱，並經如附表證據
    欄所示被害人甲○○等人分別於警詢中之證述無訛，復有如
    附表證據欄所示等書證在卷可稽，足認被告之任意性自白與
    事實相符，而堪採信。本件事證明確，被告犯行堪以認定，
    應依法論科。
三、論罪科刑：
  (一)核被告己○○於附表編號一、二所為，均係犯刑法第320
      條第1 項第1 款之普通竊盜罪。
  (二)按所謂「其他安全設備」，指門扇牆垣以外，依通常觀念
      足認防盜之一切設備而言，如門鎖、窗戶等，最高法院25
      年上字第4168號判例、45年台上字第1443號及55年台上字
      第547 號判例意旨可資參照。經查：附表編號三被害人乙○○住處之落地窗具有防盜之作用，但與牆垣係用土磚作
      成之性質不同，自應認為係門扇牆垣以外之「安全設備」
      ；又己○○、丁○○共同持己○○所有之在客觀上足以對
      人之生命、身體、安全構成威脅而具有危險性，可供為兇
      器使用之螺絲起子1 支，由己○○持上揭螺絲起子破壞前
      揭具防閑作用屬於安全設備之落地窗後入內竊盜；是核被
      告己○○、丁○○於附表編號三所為係犯刑法第321 條第
      1 項第2 款、第3 款之攜帶兇器、毀壞安全設備竊盜罪。
      被告告己○○、丁○○2 人係有犯意聯絡及行為分擔，為
      共同正犯。
  (三)按刑法第321 條第1 項第2 款所謂「其他安全設備」，係
      指除門扇牆垣以外，依通常觀念足認為防盜之一切設備而
      言；而如以防閑而設，自屬安全設備之一種，究與墻垣係
      用土磚作成之性質有間（最高法院45年台上字第210 號判
      例、78年度台上字第4418號判決要旨參照）。經查，被告
      己○○、戊○○共同持戊○○所有之在客觀上足以對人之
      生命、身體、安全構成威脅而具有危險性，可供為兇器使
      用之破壞剪1 把，由己○○破壞王水慶所經營之「廖心蘭
      豆干商店」後方鐵皮入內竊盜，該商店之鐵皮外牆係依社
      會通念足以作為防盜之設備，且與墻垣係用土磚作成之性
      質有別，自屬毀壞安全設備竊盜，應無疑義。揆諸前開說
      明及判例意旨，是核被告己○○、戊○○於附表編號四所
      為係犯刑法第321 條第1 項第2 款、第3 款之攜帶兇器、
      毀壞安全設備竊盜罪。被告己○○、戊○○2 人係有犯意
      聯絡及行為分擔，為共同正犯。
  (四)按毀壞構成門扇之一部之電動鎖及喇叭鎖，係毀壞門扇之
      行為，毀壞附加於門上之掛鎖，則屬毀壞安全設備（最高
      法院83年度台上字第3856號判決要旨參照）。經查，被告
      己○○持在客觀上足以對人之生命、身體、安全構成威脅
      而具有危險性，可供為兇器使用之鐵剪1 把，剪斷鎖於板
      模鐵柱放置場鐵門上附有鎖頭之鐵鍊後，進入放置場竊盜
      ，此有證人即被害人丙○○於警詢中之證述及為被告己○○所自承，揆以前揭判決要旨，自屬毀壞安全設備竊盜。
      是核被告己○○於附表編號五所為係犯刑法第321 條第1
      項第2 款、第3 款之攜帶兇器、毀壞安全設備竊盜罪。
  (五)綜上所述，被告己○○所為之附表編號一至五之犯行5 次
      竊盜犯行，犯意各別、行為互殊，應予分論併罰。又被告
      己○○、戊○○、丁○○有如前所載之犯罪及科刑執行情
      形，有臺灣高等法院被告前案記錄表足憑，其於5 年內故
      意分別再犯本案有期徒刑以上之罪，均為累犯，均應依法
      加重其刑。爰審酌被告己○○、丁○○、戊○○3 人均正
      值青壯，竟不思以合法方式賺取生活所需，隨機竊取他人
      財物並兼衡被告等人犯罪之動機、目的、手段、犯罪所生
      危害、素行、智識程度及生活狀況等一切情狀，分別量處
      如附表主文欄所示之刑，並就被告己○○之部分合併定其
      應執行之刑，以示懲儆。
四、至被告己○○為附表編號一、二犯罪所用之鑰匙1 支及被告
    己○○、丁○○為附表編號三犯罪所用之螺絲起子1 支及被
    告己○○、戊○○為附表編號四犯罪所用之破壞剪1 把及被
    告己○○為附表編號五犯罪所用之鐵剪1 把，均未扣案，且
    被告己○○在本院審理時，陳明前揭所述供犯罪所用之物均
    已經丟棄不復存在等語，是前揭所述供犯罪所用之物實乏證
    據證明尚屬存在，為避免將來執行困難，爰不為沒收之諭知
    ，併此敘明。
據上論斷，應依刑事訴訟法第273 條之1 第1 項、第299 條第1
項前段，刑法第28條、第320 條第1 項、第321 條第1 項第2 款
、第3 款、第47條第1 項、第51條第5 款
本案經檢察官潘怡華到庭執行職務。
中    華    民    國    99    年    8     月    31    日
                        刑事庭    法  官  劉為丕
以上正本證明與原本無異。
如不服本判決，應於判決送達後10日內向本院提出上訴狀（應附
繕本），其未敘述上訴理由者，應於上訴期間屆滿後20日內補提
理由書狀於本院，上訴於臺灣高等法院。
                                  書記官  吳忻蒨
中    華    民    國    99    年    8     月    31    日
附錄本案論罪科刑依據之法條：
中華民國刑法第320 條
意圖為自己或第三人不法之所有，而竊取他人之動產者，為竊盜
罪，處5 年以下有期徒刑、拘役或5 百元以下罰金。
意圖為自己或第三人不法之利益，而竊佔他人之不動產者，依前
項之規定處斷。
前二項之未遂犯罰之。
中華民國刑法第321 條
犯竊盜罪而有左列情形之一者，處6 月以上、5 年以下有期徒刑
：
一、於夜間侵入住宅或有人居住之建築物、船艦或隱匿其內而犯
    之者。
二、毀越門扇、牆垣或其他安全設備而犯之者。
三、攜帶兇器而犯之者。
四、結夥三人以上而犯之者。
五、乘火災、水災或其他災害之際而犯之者。
六、在車站或埠頭而犯之者。
前項之未遂犯罰之。
附表:
 ┌──┬───┬──────────────┬────────────────┬─────────┐
 │編號│行為人│      犯罪時間、地點        │   犯罪方式、被害人及財物名稱   │      主  文      │
 ├──┼───┼──────────────┼────────────────┼─────────┤
 │ 一 │己○○│98年2 月23日晚間9 時許，在臺│己○○以自己所有之鑰匙1 支，竊取│己○○竊盜，累犯，│
 │    │      │北縣土城市○○路6 號前      │甲○○所有之車牌號碼OG－6435號自│處有期徒刑肆月。  │
 │    │      │                            │用小客車1 輛，得手後供己代步使用│                  │
 │    │      │                            │，嗣將該車棄置於桃園縣大溪鎮三層│                  │
 │    │      │                            │古步道前，為警於98年3 月4 日上午│                  │
 │    │      │                            │9 時許尋獲該車。                │                  │
 │    │      ├──────────────┴────────────────┤                  │
 │    │      │證據【99年度偵字第5657號卷】                                  │                  │
 │    │      ├───────────────────────────────┤                  │
 │    │      │1.被告己○○99.01.28警詢（P5-7）                              │                  │
 │    │      │2.被害人甲○○98.03.04警詢（P9-10）                           │                  │
 │    │      │3.贓物認領保管單（P11）                                       │                  │
 │    │      │4.內政部警政署刑事警察局鑑鑑書（P12）                         │                  │
 │    │      │5.現場勘察報告（P15-18）                                      │                  │
 │    │      │6.臺北縣政府警察局車輛協尋電腦輸入單（P21）                   │                  │
 ├──┼───┼──────────────┬────────────────┼─────────┤
 │ 二 │己○○│98年7 月15日上午8時20分許， │己○○以自己所有之鑰匙1 把，竊取│己○○竊盜，累犯，│
 │    │      │在桃園縣八德市○○路20巷28  │林永翔所有之車牌號碼1589－TR號自│處有期徒刑肆月。  │
 │    │      │號前                        │用小貨車1 輛，得手後供己代步使用│                  │
 │    │      │                            │，嗣將該車棄置於桃園縣大溪鎮東二│                  │
 │    │      │                            │路56巷巷口，為警於98年7 月17日下│                  │
 │    │      │                            │午2 時30分許尋獲該車。          │                  │
 │    │      ├──────────────┴────────────────┤                  │
 │    │      │證據【99年度偵字第5344號卷】                                  │                  │
 │    │      ├───────────────────────────────┤                  │
 │    │      │1.被告己○○99.01.01警詢（P2-3）                              │                  │
 │    │      │2.被害人林永翔98.07.17警詢（P9-10）                           │                  │
 │    │      │3.贓物認領保管單（P11）                                       │                  │
 │    │      │4.內政部警政署刑事警察局鑑鑑書（P13-14）                      │                  │
 │    │      │5.現場勘察報告（P15-16）                                      │                  │
 │    │      │6.桃園縣政府警察局車輛尋獲電腦輸入單（P17）                   │                  │
 ├──┼───┼──────────────┬────────────────┼─────────┤
 │ 三 │己○○│98年9 月25日上午10 時許，在 │己○○與丁○○共同持己○○所有之│己○○共同攜帶兇器│
 │    │丁○○│桃園縣大溪鎮○○街97巷15弄5 │在客觀上足以對人之生命、身體、安│、毀壞安全設備竊盜│
 │    │      │號                          │全構成威脅而具有危險性，可供為兇│，累犯，處有期徒刑│
 │    │      │                            │器使用之螺絲起子1 支，自丁○○位│柒月。            │
 │    │      │                            │於桃園縣大溪鎮○○街97巷15弄3 號│                  │
 │    │      │                            │住處頂樓，攀爬至隔壁乙○○之住處│丁○○共同攜帶兇器│
 │    │      │                            │頂樓，由己○○持上揭螺絲起子破壞│、毀壞安全設備竊盜│
 │    │      │                            │具防閑作用屬於安全設備之落地窗後│，累犯，處有期徒刑│
 │    │      │                            │，進入屋內（侵入住宅部分部分未據│柒月。            │
 │    │      │                            │告訴），竊取音響主機1 組、茶壺10│                  │
 │    │      │                            │把、瓷偶1 個、酒35瓶，現金約新臺│                  │
 │    │      │                            │幣（下同）10萬元，得手後旋即逃逸│                  │
 │    │      │                            │。                              │                  │
 │    │      ├──────────────┴────────────────┤                  │
 │    │      │證據【99年度偵字第5354號卷】                                  │                  │
 │    │      ├───────────────────────────────┤                  │
 │    │      │1.被告己○○99.01.01警詢（P5-7）                              │                  │
 │    │      │2.被告丁○○99..01.21警詢（P14-17）                           │                  │
 │    │      │3.被告丁○○99.03.25偵訊（P54-55）                            │                  │
 │    │      │4.被害人乙○○98.09.25警詢（P30-32）                          │                  │
 │    │      │5.被害人謝秋女98.12.09警詢（P33-34）                          │                  │
 │    │      │6.內政部警政署刑事警察局鑑鑑書（P37-42）                      │                  │
 │    │      │7.桃園縣政府警察局大溪分局現場勘察報告（P43-51）              │                  │
 ├──┼───┼──────────────┬────────────────┼─────────┤
 │ 四 │己○○│98年10月16日凌晨4 時許，在桃│己○○與戊○○共同持戊○○所有之│己○○共同攜帶兇器│
 │    │戊○○│園縣大溪鎮○○路○段981 號「│在客觀上足以對人之生命、身體、安│、毀壞安全設備竊盜│
 │    │      │廖心蘭豆干商店」            │全構成威脅而具有危險性，可供為兇│，累犯，處有期徒刑│
 │    │      │                            │器使用之破壞剪1 把，由己○○破壞│柒月。            │
 │    │      │                            │王水慶所經營之「廖心蘭豆干商店」│                  │
 │    │      │                            │後方具防閑作用屬於安全設備鐵皮外│戊○○共同攜帶兇器│
 │    │      │                            │牆，進入店內竊取豆干、花生、豆腐│、毀壞安全設備竊盜│
 │    │      │                            │乳、飲料及現金約3 百元，得手後旋│，累犯，處有期徒刑│
 │    │      │                            │即逃逸。                        │柒月。            │
 │    │      ├──────────────┴────────────────┤                  │
 │    │      │證據【99年度偵字第5658號卷】                                  │                  │
 │    │      ├───────────────────────────────┤                  │
 │    │      │1.被告己○○99.01.28警詢（P5-7）                              │                  │
 │    │      │2.被告戊○○99.01.29警詢（P9-11）                             │                  │
 │    │      │3.被告戊○○99.03.25偵訊（P30-31）                            │                  │
 │    │      │4.被害人王水慶99.01.29警詢（P16-17）                          │                  │
 │    │      │5.內政部警政署刑事警察局鑑驗書（P18）                         │                  │
 │    │      │6.桃園縣政府警察局大溪分局刑案現場勘察報告（P19-20）          │                  │
 ├──┼───┼──────────────┬────────────────┼─────────┤
 │ 五 │己○○│99年1 月14日凌晨4時2分許，在│己○○持在客觀上足以對人之生命、│己○○攜帶兇器、毀│
 │    │      │桃園縣大溪鎮美華里17鄰坑底11│身體、安全構成威脅而具有危險性，│壞安全設備竊盜，累│
 │    │      │號對面之板模鐵柱放置場      │可供為兇器使用之鐵剪1 把，剪斷鎖│犯，處有期徒刑柒月│
 │    │      │                            │於板模鐵柱放置場鐵門上附有鎖頭之│。                │
 │    │      │                            │鐵鍊鐵鍊後，進入放置場，竊取鐵條│                  │
 │    │      │                            │35支，得手後旋即逃逸。          │                  │
 │    │      ├──────────────┴────────────────┤                  │
 │    │      │證據【99年度偵字第5971號卷】                                  │                  │
 │    │      ├───────────────────────────────┤                  │
 │    │      │1.被告己○○99.01.29警詢（P7-9 ）                             │                  │
 │    │      │2.被害人丙○○99.02.25警詢（P13-14）                          │                  │
 │    │      │3.監視器翻攝相片（P16-17）                                    │                  │
 │    │      │4.現場相片（P18-19）                                          │                  │
 └──┴───┴───────────────────────────────┴─────────┘

司法院資訊處製作；財團法人民間司法改革基金會備份。
